【裁判字號】    89,台非,101
【裁判日期】    890427
【裁判案由】    誣告等罪
【裁判全文】
最高法院刑事判決                                八十九年度台非字第一○一號
    上訴人  國防部最高軍事法院檢察署檢察長
    被  告  甲○○
右上訴人因被告誣告等罪案件，對於陸軍第六軍團司令部中華民國八十八年三月十八
日初審確定裁定（八十八年度裁字第一七號），認為違法，提起非常上訴，本院判決
如左：
    主  文
原裁定關於違背法令部分撤銷。
    理  由
非常上訴理由稱：「(一)按數罪併罰中之一罪，依刑法規定得易科罰金，若與不得易科
之他罪併合處罰結果，而不得易科罰金時，原可易科部分所處之刑，自亦無庸為易科
折算標準之記載，此有大法官會議釋字第一四四號解釋可稽。(二)本件原審以被告甲○
○所犯誣告罪與裁判確定前所犯麻醉藥品管理條例罪（經台灣宜蘭地方法院判處有期
徒刑五月，如易科罰金，以三百元折算一日，扣案之安非他命一小包毛重○‧○六公
克沒收），於八十八年三月十八日以八十八裁字第一七號裁定應執行有期徒刑十月，
如易科罰金以三百元折算一日，扣案之安非他命一小包（毛重○‧○六公克）沒收，
並於同年四月七日確定，揆諸前揭說明，被告所犯誣告罪與麻醉藥品管理條例罪刑之
裁定，有違大法官會議釋字第一四四號解釋內容，故原審上開裁定顯屬違背法令。(三)
依軍事審判法第二百二十六條之規定，提起非常上訴，以資救濟。」等語。
本院按數罪併罰中之一罪，依刑法規定得易科罰金，若與不得易科之他罪併合處罰結
果，而不得易科罰金時，原可易科部分所處之刑，自亦無庸為易科折算標準之記載，
有大法官會議釋字第一四四號解釋可按。本件原確定裁定以被告所犯連續非法吸食化
學合成麻醉藥品罪，所處有期徒刑五月，如易科罰金，以三百元折算一日，扣案之安
非他命一小包（毛重○‧○六公克）沒收，與所犯誣告罪所處有期徒刑六月，如易科
罰金，以三百元折算一日（誣告罪判決違背法令部分，業經國防部最高軍事法院檢察
署檢察長提起非常上訴，經本院就該判決違背法令部分撤銷在案），定應執行刑為有
期徒刑十月，如易科罰金，以三百元折算一日，扣案之安非他命一小包（毛重○‧○
六公克）沒收，經確定在案。惟查被告所犯誣告罪為不得科罰金之案件，原裁定既將
被告所犯誣告罪與連續非法吸食化學合成麻醉藥品罪，定應執行有期徒刑十月，即不
得易科罰金。原裁定對於連續非法吸食化學合成麻醉藥品罪，所處有期徒刑五月部分
，自無庸為易科折算標準之記載，且就所定應執行有期徒刑十月，仍為易科罰金之諭
知，揆諸首揭說明，自屬違背法令。案經確定，非常上訴意旨執以指摘，洵有理由。
惟原裁定尚非不利於被告，應僅將原裁定關於違背法令部分撤銷，以資糾正。
據上論結，應依刑事訴訟法第四百四十七條第一項第一款前段、修正軍事審判法第二
百二十八條，判決如主文。
中      華      民      國    八十九    年      四      月    二十七    日
                              最高法院刑事第八庭
                                  審判長法官  吳  雄  銘
                                        法官  池  啟  明
                                        法官  石  木  欽
                                        法官  郭  毓  洲
                                        法官  吳  三  龍
      右正本證明與原本無異
                                              書  記  官
中      華      民      國    八十九    年      五      月      一      日


司法院資訊處製作；財團法人民間司法改革基金會備份。
